臺灣臺中地方法院刑事裁定　　　　　　100年度交聲字第386號
原處分機關　交通部公路總局臺中區監理所豐原監理站
異議人即受處分人
　　　　　　陸智忠
上列異議人即受處分人因違反道路交通管理處罰條例案件，對於
交通部公路總局臺中區監理所豐原監理站於民國100年1月19日所
為之處分（豐監稽違字第裁63-V00000000號裁決書）聲明異議，
本院裁定如下：
    主    文
異議駁回。
    理    由
一、原處分機關係以：異議人即受處分人陸智忠（下稱受處分人
    ）於民國99年12月11日12時37分許，駕駛車牌號碼747-MM號
    營業遊覽大客車（下稱系爭車輛），在屏東縣臺26線與一心
    路口北上車道，因「闖紅燈（南向北直行）」之違規，為屏
    東縣政府警察局恆春分局龍水派出所員警依違反道路交通管
    理處罰條例第53條第1項規定，以屏警交字第V00000000號舉
    發違反道路交通管理事件通知單當場舉發。原處分機關於
    100 年1月19日以豐監稽違字第裁63-V00000000號裁決書裁
    處罰鍰新臺幣（下同）3,600元，並依同條例第63條第1項第
    3款規定記駕駛人違規點數3點。
二、受處分人異議理由略以：本人駕車於一心路口欲北上，見號
    誌燈顯示紅燈即停車，待變燈號後行進，因烈日下無法清楚
    看見綠燈指示係左轉燈，故直行，非有員警舉發闖紅燈之事
    實，爰聲明異議等語。
三、按駕駛人駕駛汽車，應遵守道路交通標誌、標線、號誌之指
    示。又汽車駕駛人，行經有燈光號制管制之交岔路口闖紅燈
    者，處1,800元以上5,400元以下罰鍰。汽車駕駛人有本條例
    第53條之情形者，記違規點數3點，道路交通安全規則第90
    條前段、道路交通管理處罰條例第53條第1項、第63條第1項
    第3款分別定有明文。
四、經查：
  (一)受處分人於99年12月11日12時37分，駕駛系爭車輛，沿屏東
    縣臺26線由墾丁往恆春方向南往北行駛，行經臺26線與一心
    路路口後，經警攔停舉發闖紅燈違規，有屏東縣政府警察局
    屏警交第V00000000號舉發違反道路交通管理事件通知單在
    卷可稽，並為受處分人所不爭執，此部分事實，堪信為真實
    。
  (二)本院電話詢問屏東縣政府警察局恆春分局結果：「(問：本
    件受處分人違規地點台26線與一心路口為三時相號誌燈，其
    燈光號誌時相變換之順序為何？受處分人於何時相闖紅燈？
    )答：該路口為丁字路口，三時相如下：第一時相：台26 線
    北往南左轉綠燈、直行綠燈；台26線南往北與一心路均全紅
    燈相。第二時相：台26線南往北綠燈（可直行、右轉）；台
    26線北往南直行綠燈號（僅可直行不可左轉）；一心路全紅
    燈相。第三時相：一心路圓形綠燈；台26線南北雙向均全紅
    燈相。本件受處分人沿台26線由南往北於第三轉第一時相後
    闖紅燈違規。」，有本院公務電話紀錄表1份在卷可稽。受
    處分人既沿臺26線由南往北於第三轉第一時相後經警攔停舉
    發，臺26線南往北號誌應為紅燈，是受處分人異議主張其未
    有闖紅燈直行之違規，已有不實。且設若受處分人所稱其係
    變燈號後行進屬實，受處分人理應於第二時相通過上開丁字
    路口，是時臺26線南往北綠燈為直行及右轉，斷無受處分人
    所稱：「因烈日下無法清楚看見綠燈指示係左轉燈，故直行
    」之綠燈左轉號誌出現可能，益見受處分人未有闖紅燈直行
    之違規為不實在。
  (三)又本院勘驗屏東縣政府警察局恆春分局100年1月11日恆警交
    字第1000000545號函檢附舉發當時執勤警員所拍攝之本件採
    證錄影光碟，內容為拍攝屏東縣台26線北上與一心路口之錄
    影畫面，拍攝時間全長為52秒，其勘驗結果為：「(1))畫面
    上為一丁字交岔路口，檔案時間00分01秒至00分14秒畫面顯
    示臺26線北上(包括系爭車輛)及南下車輛均靜止等停，臺26
    線往南方向燈號顯示為紅燈，號誌旁有一『三時相號誌依燈
    號行駛』告示牌。(2)檔案時間00分15秒時,臺26線往南燈號
    轉為左轉箭頭綠燈及直行箭頭綠燈；檔案時間00分20秒時，
    往南方向車輛開始行駛。(3)檔案時間00分23秒時,臺26線往
    南燈號仍為左轉綠燈及直行綠燈,而位於北上系爭車輛(車號
    767-MM)起步行駛，其餘北上車輛仍靜止等停；檔案時間00
    分23秒至00分34秒，系爭車輛繼續駛越路口，有一男聲:『
    來,遊覽車（閩南語）。』其餘同向車輛繼續靜止等停。(4)
    檔案時間00分35秒至00分49秒，響起哨音數聲,畫面跟隨行
    進中系爭車輛；檔案時間00分50至檔案結束，畫面路中站有
    一穿著黃色反光背心，手持紅旗員警，系爭車輛減速停止。
    」，有屏東縣政府警察局恆春分局100年1月11日恆警交字第
    1000000545號函附員警職務報告書1紙、採證光碟1片及採證
    畫面截圖4幀在卷可稽。是受處分人通過本件丁字路口時，
    同向數輛自小客車及機車在該路口均靜止等停未前進，益見
    受處分人駕車行駛通過該路口時，該路口之號誌燈確為紅燈
    無訛。
五、綜上所述，本件受處分人確有於本件時、地，駕駛系爭車輛
    ，行經燈光號制管制之交岔路口闖紅燈（直行）之交通違規
    行為，原處分機關依違反道路交通管理處罰條例第53條第1
    項及第60條第1項第3款規定裁處罰鍰3,600元，記違規點數3
    點，並無違誤。本件異議為無理由，應予駁回。
六、據上論斷，應依道路交通管理處罰條例第87條第2項、道路
    交通事件處理辦法第18條裁定如主文。
中    華    民    國   100    年    2     月    17    日
                       交通法庭  法  官  劉正中
以上正本證明與原本無異。
如不服本裁定應於送達後5日內向本院提出抗告狀。
                                 書記官  黃英寬
中    華    民    國   100    年    2     月    17    日